Inventaris van de archieven van de Raad voor de Gemeentefinanciën (1960 - 1996) en de Raad voor het Binnenlands Bestuur en rechtsvoorganger (1965 - 1996) van het Ministerie van Binnenlandse Zaken en Koninkrijksrelaties 1960 - 1996
Nationaal Archief, Den Haag
- Raad voor het Binnenlands Bestuur (RBB) voorheen de Raad voor de Territoriale Decentralisatie (RTD), B
  - Stukken betreffende bijzondere onderwerpen, B.2
    - Taak, B.2.1
      - Adviezen, B.2.1.1
        - Adviezen aan het Ministerie van Verkeer en Waterstaat, B.2.1.1.05
          - Ontwerp-wet op de waterhuishouding., 1980; 452; 1 omslag
          - Noodwet Schiermonnikoog betreffende de bevoegdheid tot gesloten verklaren van wegen voor motorrijtuigen., 1981; 453; 1 omslag
          - Ontwerp-wet Vervoersvoorwaarden Openbaar Vervoer., 1981; 454; 1 omslag
          - Voorontwerp van Wet Vervoer Gevaarlijke Stoffen., 1981; 455; 1 omslag
          - Voorontwerp van Wet tot herziening van de Wet Uitkeringen Wegen., 1981 - 1982; 456; 1 omslag
          - Decentralisatie van rijkstaken op het terrein van het verkeer en vervoer naar provincies en gemeenten., 1982; 457; 1 omslag
          - Op weg naar nieuwe verhoudingen in het groepsvervoer en toer- en ongeregeld vervoer., 1982; 458; 1 omslag
          - Decentralisatie Verkeer en Onderzoek., 1982 - 1983; 459; 1 omslag
          - Beleid inzake fietsvoorzieningen., 1983; 460; 1 omslag
          - Nationaal Plan voor de Verkeersveiligheid., 1983 - 1984; 461; 1 omslag
          - Ontwerp-wet Personenvervoer., 1984; 462; 1 omslag
          - Voorontwerpen van het Reglement Verkeersregels en Verkeerstekens 1990 en van het Besluit Administratieve bepalingen inzake het Wegverkeer., 1988 - 1989; 463; 1 omslag
        - Adviezen aan het Ministerie van Volkshuisvesting, Ruimtelijke Ordening en Milieubeheer, B.2.1.1.06
          - Ontwerp-besluit Bijdragen Reconstructie- en Saneringsplannen., 1968; 464; 1 omslag
          - Wijziging van de Wet op de Ruimtelijke Ordening., 1974 - 1976; 465; 1omslag
          - Ontwerp-wet Voorkeursrecht Gemeenten., 1975 - 1976; 466; 1 omslag
          - Mogelijkheden tot decentralisatie van de volkshuisvesting., 1979 - 1981; 467; 1 omslag
          - Ontwerp-wet op de Stads- en Dorpsvernieuwing en de Kaderregeling Steunbedrijven Stadsvernieuwing., 1979 - 1983; 468; 1 omslag
          - Ontwerp-wet tot wijziging van de Woonwagenwet., 1981; 469; 1 omslag
          - Bijdrageregeling Sanering van Milieuhinderlijke Bedrijven in de Woonomgeving., 1982; 470; 1 omslag
          - Wijziging Wet inzake de Luchtverontreiniging., 1982; 471; 1 omslag
          - Deregulering ruimtelijke ordening en milieubeheer en (woning)bouwregelgeving., 1983; 472; 1 omslag
          - Volkshuisvestingsbeleid in het bijzonder de woonruimteverdeling., 1983 - 1984; 473; 1 omslag
          - Voorontwerp van Wet tot herziening van de Woningwet., 1985; 474; 1 omslag
          - Voorontwerp Wet Milieubeleidsplanning en Milieukwaliteitseisen., 1987; 475; 1 omslag
          - Vierde Nota over de Ruimtelijke Ordening., 1988; 476; 1 omslag
          - Wetgeving Bodemsanering., 1988; 477; 1 omslag
          - Ontwerp-nota Volkshuisvesting in de jaren negentig., 1989; 478; 1 omslag
          - Bestuurlijke aspecten van het milieubeleid., 1991; 479; 1 omslag
          - Ontwerp-nota Beleid voor Stadsvernieuwing in de Toekomst., 1992 - 1993; 480; 1 omslag
        - Adviezen aan het Ministerie van Economische Zaken, B.2.1.1.07
          - Voorontwerp nieuwe Elektriciteitswet., 1970; 481; 1 omslag
          - Ontwerp-Winkelsluitingswet 1974., 482; 1 omslag
          - Kaderregeling Steun Bedrijven Stadsvernieuwing., 1980; 483; 1 omslag
          - Wijziging van de Wet Selectieve Investeringsregeling., 1980; 484; 1 omslag
          - Decentralisatie bestuurlijke vormgeving van het regionaal sociaal-economisch beleid., 1980 - 1981; 485; 1 pak
          - Concentratie van Nutsbedrijven., 1980 - 1983; 486; 1 pak
          - Midden- en Kleinbedrijf., 1982; 487; 1 omslag
          - Voorontwerp van Wet Energiedistributie., 1988; 488; 1 omslag
        - Adviezen aan het Ministerie van Justitie, B.2.1.1.08
          - Ontwerp-wet tot wijziging van de Onteigeningswet., 1970; 489; 1 omslag
          - Interimrapport van de Interdepartementale Werkgroep Residentiële Voorzieningen voor Jeugdigen., 1979 - 1984; 490; 1 omslag
          - Rapport Stuurgroep Organisatie en Werkwijze Vreemdelingendiensten., 1982; 491; 1 omslag
            De Stuurgroep Boertien
          - Voorontwerp van de derde tranche Algemene Wet Bestuursrecht., 1992; 492; 1 omslag
        - Adviezen aan het Ministerie van Sociale Zaken en Werkgelegenheid, B.2.1.1.09
          - Voorontwerp van Wet inzake de bodemverontreiniging., 1972; 493; 1 omslag
          - Voorontwerp van Wet tot wijziging van de Wet Sociale Werkvoorziening., 1979; 494; 1 omslag
          - Uitvoeringsorganisatie sociale zekerheid en integratie werkloosheidsregelingen., 1980 - 1981; 495; 1 pak
          - Wijziging artikel 36 Wet Werkloosheidsvoorziening., 1983 - 1984; 496; 1 omslag
          - Gemeentelijk minimabeleid., 1990; 497; 1 omslag
        - Adviezen aan het Ministerie van Landbouw en Visserij, B.2.1.1.10
          - Herziening van de Natuurbeschermingswet., 1988; 498; 1 omslag